## **Daniel Alberto Marostica**

Centro, Curitiba, Paraná

Físico pela Universidade Tecnológica Federal do Paraná e estudante de especialização em Ciência de Dados na Universidade de São Paulo. Professor de inglês aos 16 anos e bolsista de pesquisa em Astrofísica Computacional durante a graduação com publicações em eventos internacionais. Estudo algoritmos de Machine Learning e deploy de aplicações em container, sou experiente no framework Pandas e escrevo sobre meu trabalho em um blog. Acesse o link acima para meu portfólio.

## **Experiência Profissional**

Dafiti Group Remoto

Cientista de Dados Pleno

Setembro 2021-Atualmente

Desenvolvimento de aplicações end-to-end, desde o entendimento do problema até a implementação do modelo em nuvem para inferências e predições em batch ou tempo real. Integrações com outros sistemas da empresa em ambiente AWS. Desenvolvimento de estudos de segmentação para estratégias de marketing.

No Zebra Network Curitiba-PR

Cientista de Dados Pleno

Dezembro 2020-Setembro 2021

Desenvolvimento de modelos de Machine Learning para otimização da produção editorial. Engenharia de Dados para democratização do acesso e desenvolvimento da cultura data-driven na organização. Frentes de atuação em vendas com foco em otimização da receita.

Wiser Educação Curitiba-PR

Cientista de Dados Júnior

Setembro 2020-Dezembro 2020

Responsável pela análise de dados e modelagem em Python, utilizando ferramentas de Machine Learning e participando de processos de tomada de decisão; Engenharia de Dados fez parte das atribuições.

#### Universidade Tecnológica Federal do Paraná

Curitiba-PR

Bolsista de iniciação científica

Janeiro 2017-Agosto 2020

Trabalhos com clusterização, simulações numéricas, modelagem e classificação de galáxias com visão computacional. Extração e manipulação de dados de simulações cosmológicas, além de desenvolvimento de simulações próprias no cluster do Laboratório Nacional de Computação Científica. Publicações em eventos e revistas internacionais.

## Educação

#### Qualificações Acadêmicas

Universidade de São Paulo

Especialização em Ciência de Dados

2021-Atualmente

Universidade Tecnológica Federal do Paraná

Física

Curitiba-PR 2017-2020

Universidade Tecnológica Federal do Paraná

Engenharia Elétrica (incompleto)

Pato Branco-PR 2013-2016

#### Alguns cursos relevantes

Data Science A–Z

22 horas

SuperDataScience 2020

Preparação de dados, Modelagem, Visualização e Apresentação, Mineração de Dados, Testes estatísticos e ETL. Ferramentas utilizadas: SQL, SSMS, Tableau, Gretl.

Machine Learning A–Z
SuperDataScience
45 horas
2020

Modelos de Regressão, Clusterização e Classificação; Redução de Dimensionalidade, Processamento de Linguagem Natural (NLP), Reinforcement Learning, Association Rule Learning (sistemas de recomendação), avaliação e otimização de modelos.

Deep Learning A–Z
SuperDataScience
23 horas
2020

Redes Neurais Artificiais, Redes Neurais Convolucionais (visão computacional), Redes Neurais Recorrentes, Self-Organizing Maps (detecção de fraudes), Boltzmann Machines e Stacked Autoencoders (sistemas de recomendação).

The Ultimate Pandas Bootcamp: Advanced Python Data Analysis

Udemy, Inc.

32 horas
2020

Curso completo de manipulação avançada de dataframes.

Probability & Statistics

Krista King/Udemy, Inc.

16 horas
2020

Testes de hipótese para diferentes tipos de dados, probabilidades, amostragem, análise de dados, variáveis discretas aleatórias. Curso de revisão para as matérias de Probabilidade e Estatística, Física Estatística e Mecânica Quântica.

# AWS Cloud Practitioner Essentials Amazon Web Services

6 horas 2021

Curso de visão geral dos serviços da AWS Cloud.

SageMaker End-to-End Pipelines

Amazon Web Services

10 horas
2021

Treinamento interno para uso do SageMaker em integração com outros serviços, como o Amazon Redshift.

Certificações

Big Data Certification

Huawei

40 horas

Arquitetura e funcionamento do ecossistema Hadoop, com ênfase na solução FusionInsight HD.

### Habilidades técnicas

### Softwares, plataformas e bibliotecas

- o **Amazon Web Services**: SageMaker, S3, Redshift, ECR, ECS, EC2, Lambda, API Gateway, CloudWatch, dentre outros. Integração entre serviços para deployment/engenharia de Machine Learning.
- Python: Numpy, Pandas, Scipy, Scikit-learn, FastAPI, SQLAlchemy, TensorFlow, Keras, PyCaret, Gspread, Matplotlib, Seaborn.
- o Outros: Linux, Docker, Git, BigQuery, SQL Server, Dbeaver, Hadoop.

#### Linguagens de programação

- o **Principais:** Python, SQL, Bash, R, Excel e TeX.
- o Conhecimentos básicos em: CSS, JavaScript.

#### Idiomas estrangeiros

- o Inglês: Proficiência Profissional (CEFR C1). Habilidades avançadas de fala, escrita e interpretação.
- o Espanhol: Nível intermediário.

#### Outros

- o Física e Matemática
- Estatística
- CRISP
- SCRUM

## Habilidades pessoais

- o Curta curva de aprendizagem, absorção de feedback, organização, iniciativa e facilidade com leitura e escrita técnica avançada em inglês.
- o Cuidado constante com a saúde física e mental para manutenção do desempenho profissional.

## **Publicações**

Daniel A. Marostica and Rubens E. G. Machado. Dark matter halo evolution in N-body simulations of barred galaxies. *Sociedade Astronômica Brasileira*, 31(1):120–121, 2019.

Daniel A. Marostica and Rubens E. G. Machado. Buckling instabilities in N-body simulations of barred galaxies. *Sociedade Astronômica Brasileira*, 32(1):35–36, 2020.

Daniel A. Marostica and Rubens E. G. Machado. Dark matter bar evolution in triaxial spinning haloes. *International Astronomical Union Proceedings Series*, 359(1), 2020.